臺灣板橋地方法院刑事判決　　　　　　　　　　　　　九十年度易字第三八八七號
　　公　訴　人　臺灣板橋地方法院檢察署檢察官
　　被　　　告　乙○○
右列被告因竊盜案件，經檢察官提起公訴 (九十年度偵字第一七二○四號)，本院判
決如左：
    主  文
乙○○攜帶兇器竊盜，累犯，處有期徒刑柒月。
扣案之扳手壹支沒收。
    事  實
一、乙○○曾因犯公共危險案，經本院於八十九年十月二十五日判處有期徒刑五月，
    如易科罰金，以三百元折算壹日，於同年十一月二十日確定，並於九十年四月十
    六日易科罰金執行完畢，猶不知悔改，因其女藍雅淑所有由其駕駛原車號ＫＲ─
    六一六九號（車籍已於八十九年十一月二十七日註銷）車牌因車籍註銷為警查扣
    ，竟意圖為自己不法之所有，於民國九十年十月二日二十二時許，在臺北縣三重
    市○○街一二六巷五十一號附近，持其所有客觀上足供凶器使用之扳手一支，竊
    取甲○○所有停置該處之車號ＦＷ─八三七五號自用小客貨車車牌二面，得手後
    ，據為己有，改懸在其女藍雅淑所有原車號ＫＲ─六一六九號（車籍已於八十九
    年十一月二十七日註銷）之自小客車上使用。嗣於九十年十月九日十四時五分許
    ，乙○○駕駛懸掛竊得ＦＷ─八三七五號車牌之上開自用小客車，途經桃園縣龜
    山鄉○○路五十六之一號前，為警當場查獲；另於本院九十一年一月七日審理時
    扣得乙○○所有供竊取上述車牌所用之扳手一支。
二、案經桃園縣警察局龜山分局報請臺灣板橋地方法院檢察署檢察官偵查起訴。
    理  由
一、右開事實，業據被告乙○○於警訊時及偵查中坦承不諱，核與被害人甲○○指訴
    失竊情節相符，並有桃園縣警察局贓物認領保管單及車輛竊盜、車牌失竊資料個
    別查詢表─查詢車牌認可資料、車籍作業系統─查詢認可資料、汽車行車執照各
    一紙附卷可稽與扳手一支扣案可證。雖被告辯稱其見車號ＦＷ─八三七五號自用
    小客貨車外表很髒，玻璃又破掉，是認該車業已報廢云云，然該車並未經被害人
    拋棄乙節，已據被害人陳稱：「：車子我都在載東西使用，我每天都會發動車子
    使用，我車子當時停在溪尾街一二六巷五十一號的附近被偷車牌的，我的車子不
    是報廢車，我車子玻璃有一個破掉，我車子外觀看起來不像是報廢車，我車子駕
    駛座那裡，有玻璃破掉，但是我有用東西遮起來，我車子是載貨使用，所以我不
    可能常常清洗，我車子的大牌有一個是用鐵絲綁著，但是還是有上螺絲，我車子
    是有灰塵沒有錯，我車子的外觀不像是別人不要的車子，只是外觀比較髒一點而
    已，而且我車上有東西在，有做生意的鍋子、桌子等等，玻璃破掉被告應該可以
    看到車子裡面的情況，我車子雖然很髒，但不是報廢的車子。」等語明確（見本
    院九十年十二月三十一日訊問筆錄）；而車號ＦＷ─八三七五號自小客貨車雖係
    八十年一月間出廠（見卷附汽車行車執照），車齡已逾十年，外觀不若新車亮麗
    ，有照片二幀在卷可憑；然既有車牌，即表示尚未註銷報廢，尚不得以該車破舊
    蒙塵為由，即認係他人拋棄之無主物。被告所辯無非畏罪之詞，尚無足採。事證
    明確，其犯行堪以認定，應依法論科。
二、按刑法第三百二十一條第一項第三款之攜帶兇器竊盜罪，係以行為人攜帶兇器竊
    盜為其加重條件，此所謂兇器，其種類並無限制，凡客觀上足對人之生命、身體
    、安全構成威脅，具有危險性之兇器均屬之，且祇須行竊時攜帶此種具有危險性
    之兇器為已足，並不以攜帶之初有行兇之意圖為必要（最高法院七十九年台上字
    第五二五三號判例參照）。查扣案扳手係鐵製器具，雖僅長十二點五公分，經本
    院當庭勘驗明確（見審判筆錄），然鐵製器具極為堅硬，不論大小，如持以攻擊
    他人，客觀上自屬足以殺傷人生命、身體之器械，顯為具有危險性之兇器。被告
    攜帶鐵製扳手竊取他人所有之動產，核其所為，係犯刑法第三百二十一條第一項
    第三款之攜帶兇器竊盜罪。查被告曾因犯公共危險案，經本院於八十九年十月二
    十五日判處有期徒刑五月，如易科罰金，以三百元折算壹日，於同年十一月二十
    日確定，並於九十年四月十六日易科罰金執行完畢，有臺灣高等法院檢察署刑案
    紀錄簡覆表在卷可按，其受有期徒刑之執行完畢，五年內再犯有期徒刑以上之罪
    ，為累犯，應依法加重其刑。爰審酌被告係中度肢障人士（見卷附中華民國殘障
    手冊），係因一時失慮，再罹刑章，與其犯罪之目的、手段、所生之危害及犯後
    之態度等一切情狀，量處如主文所示之刑，以資懲儆。另扣案之扳手一支為被告
    所有且係供犯罪所用之物，業據其陳明在卷，爰依刑法第三十八條第一項第二款
    規定，併予宣告沒收。
據上論結，應依刑事訴訟法第二百九十九條第一項前段，刑法第三百二十一條第一項
第三款、第四十七條、第三十八條第一項第二款，判決如主文。
本案經檢察官葉志飛到庭執行職務。
中    華    民    國      九十一    年      一        月    二十一    日
                                     臺灣板橋地方法院刑事第五庭
                                         法  官 林玫君
右正本證明與原本無異
如不服本判決應於送達後十日內向本院提出上訴狀
                                         書記官 許清秋
中    華    民    國      九十一    年      一        月    二十八    日
附錄本案論罪科刑法條全文
刑法第三百二十一條
犯竊盜罪而有左列情形之一者，處六月以上五年以下有期徒刑：
一、於夜間侵入住宅或有人居住之建築物、船艦或隱匿其內而犯之者。
二、毀越門扇、牆垣或其他安全設備而犯之者。
三、攜帶兇器而犯之者。
四、結夥三人以上而犯之者。
五、乘火災、水災或其他災害之際而犯之者。
六、在車站或埠頭而犯之者。
前項之未遂犯罰之。
